臺灣雲林地方法院民事裁定
110年度繼字第244號
聲  請  人  胡忠義(即林金河之遺產管理人) 

上列聲請人聲請酌定遺產管理人之報酬事件，本院裁定如下：
    主  文
聲請人擔任被繼承人林金河之遺產管理人報酬為新臺幣壹萬肆仟
元，代墊費用為新臺幣壹仟零參拾伍元，本件程序費用新臺幣壹
仟元，合計新臺幣壹萬陸仟零參拾伍元，均由被繼承人林金河之
遺產負擔。
    理  由
一、本件聲請意旨略以：聲請人前經鈞院以109年度繼字第802號
    裁定指定為被繼承人林金河之遺產管理人。聲請人就任後已
    遵執行遺產管理人職務，包括辦理遺產管理人登記、聲請公
    示催告、配合強制執行程序及清算等事項，茲因被繼承人所
    遺如附表所示之遺產，經第三人林錦鳳以新臺幣(下同)385,
    000元拍定在案，爰依民法第1183條規定，請求以16,035元
    為本件管理報酬（計算式為辦理遺產管理人登記2,000元、
    聲請公示催告2,000元、配合強制執行程序及清算10,000 元
    、代墊費用1,035元、本件聲請費用1,000元）等語。
二、按遺產管理人得請求報酬，其數額由法院按其與被繼承人之
    關係、管理事務之繁簡及其他情形，就遺產酌定之，必要時
    ，得命聲請人先為墊付，民法第1183條定有明文。另財政部
    訂頒之「代管無人承認繼承遺產作業要點」第13點第4項前
    段規定：「管理報酬之請求基準，為遺產現值百分之一點五
    ，必要時聲請法院酌定」。然依司法院大法官釋字第137 、
    216、407號解釋意旨，法官於審判時應就具體案情，依其獨
    立確信之判斷，認定事實，適用法律，不受行政機關之拘束
    。查上開作業要點僅為行政規則，參酌前揭大法官解釋意旨
    ，並無拘束本院之效力，本院得本於獨立確信之判斷，自行
    認定事實、適用法律，合先敘明。
三、經查：
  ㈠聲請人主張之上開事實，業據其提出本院109年度繼字第802
    號民事裁定暨確定證明書、109年12月16日雲院惠109司執子
    字第27152號通知、110年2月2日雲院惠109司執子字第27152
    號函、雲林○○○○○○○○戶政規費收據、雲林縣政府地政規費收
    據、本院109年度六家非字第771號公示催告事件聲請費收據
    等件影本為證，並經本院查核無誤，堪認屬實，故聲請人依
    前揭規定聲請法院酌定其擔任遺產管理人之報酬，洵屬有據
    。
  ㈡本院審酌財政部訂頒之「代管無人承認繼承遺產作業要點」
    第13點第4項之規定，以遺產現值百分之一點五為最低計算
    標準，並參酌上開被繼承人遺產經第三人拍定金額為385,00
    0元，及聲請人自就任被繼承人林金河之遺產管理人後，進
    行之管理工作包含依法代管被繼承人之遺產、辦理遺產管理
    人登記、聲請公示催告、配合強制執行程序及清算等事項，
    其管理遺產之時間約8個月等情，並考量其遺產法律關係尚
    屬單純，無其他繁瑣事務代處理，聲請人處理上開事務及後
    續所需時間之久暫、耗費人力之程度及各債權人受償權利之
    保障等一切情狀，認聲請人任被繼承人林金河遺產管理人之
    報酬金額，其請求核定為14,000元，尚屬適當。
  ㈢綜上，本件聲請人擔任遺產管理人之報酬金應核定為14,000
    元，又本件聲請費用1,000元，代墊費用為1,035元，合計為
    16,035元，爰裁定如主文所示。
四、依家事事件法第127條第4項，裁定如主文。
中　　華　　民　　國　110 　　年　　3 　　月　　17    日
                  家事法庭    法  官  黃瑞井    
以上正本係照原本作成。
如對本裁定抗告，應於收受裁定正本送達後10日內向本院提出抗
告狀，並繳納抗告裁判費新臺幣1,000元。
中　　華　　民　　國　110 　　年　　3 　　月　　17    日
                              書記官  顏錦清
附表：
編號              遺產項目    面積 (平方公尺) 權利範圍  拍定金額  (新臺幣)  一 雲林縣○○鄉○○○段000000地號土地   158.00   全部 385,000元